臺灣臺南地方法院刑事判決　　　　　　　96年度訴字第1150號
公　訴　人　臺灣臺南地方法院檢察署檢察官
被　　　告　甲○○
上列被告因違反毒品危害防制條例案件，經檢察官提起公訴（九
十六年度毒偵字第二四一五號），被告於準備程序就犯罪事實全
部為有罪之陳述，本院聽取當事人意見後，裁定本案由受命法官
獨任行簡式審判程序並判決如下：
    主  文
甲○○施用第一級毒品，累犯，處有期徒刑柒月；又施用第二級
毒品，累犯，處有期徒刑參月。應執行有期徒刑捌月。
    事  實
一、甲○○前於民國（下同）九十四年間，因竊盜案件，經本院
    以九十四年度易字第四八八號判決判處有期徒刑十月確定，
    甫於九十五年十二月十二日執行完畢。
二、其曾於九十四年間，因違反毒品危害防制條例案件，經本院
    以九十四年度毒聲字第四四三號裁定令入戒治處所施以強制
    戒治，於九十五年二月十三日因停止戒治處分釋放出所，指
    揮書執行完畢日期為九十五年六月二十日，以執行完畢論。
三、詎猶不知戒除毒癮，其於上開強制戒治執行完畢釋放後五年
    內，明知海洛因、安非他命係毒品危害防制條例第二條第二
    項第一款、第二款所明定之第一級、第二級毒品，不得持有
    及施用，竟分別基於施用第一級毒品海洛因及第二級毒品安
    非他命之犯意，於九十六年七月八日晚間不詳時間，在臺南
    市○○○路某旅社房間內，各施用第一級毒品海洛因、第二
    級毒品安非他命一次。嗣於九十六年七月九日凌晨二時一分
    許，為警經其同意採集尿液送驗結果呈嗎啡、安非他命陽性
    反應，始知上情。
四、案經臺南縣警察局歸仁分局報告臺灣臺南地方法院檢察署檢
    察官偵查起訴。
    理  由
一、本件被告甲○○所犯為死刑、無期徒刑、最輕本刑為三年以
    上有期徒刑以外之罪，亦非屬高等法院管轄之第一審案件，
    其於準備程序進行中，先就被訴事實為有罪之陳述，經法官
    告知簡式審判程序之旨，並聽取檢察官之意見後，依刑事訴
    訟法第二百七十三條之一第一項、第二百七十三條之二等規
    定，裁定由受命法官獨任進行簡式審判程序，且不受同法關
    於證據能力認定及調查方式之限制，合先敘明。
二、上開事實，有下列事證可資證明：
  (一)被告於本院審理時坦承不諱。
  (二)又查，被告於九十六年七月九日凌晨二時一分許，為警經其
    同意採集尿液送驗，先以酵素免疫分析法（EIA）進行篩檢
    ，再以氣相層析質譜儀（GC/MS）確認結果，呈嗎啡、安非
    他命陽性反應，此有應受尿液採驗人尿液檢體採集送驗紀錄
    表、正修科技大學超微量研究科技中心九十六年七月二十四
    日出具之檢驗報告各一份在卷可稽。按海洛因係由嗎啡經化
    學合成而製得，經注射進入人體後，因代謝而分解又生成嗎
    啡，因此施打海洛因後，由尿液檢驗結果仍為嗎啡反應，核
    屬科學上正常合理現象，併此敘明。
  綜上各情相互勾稽，足證被告確有施用第一級毒品海洛因、第
  二級毒品安非他命之事實，因此，被告前開自白核與事實相符
  ，本件事證至臻明確，被告犯行洵堪認定。
三、論罪科刑
  (一)按觀察、勒戒或強制戒治執行完畢後，五年以內再犯毒品危
    害防制條例第十條之罪者，檢察官應依法追訴，同條例第二
    十三條第二項定有明文。查被告有犯罪事實欄二所載執行強
    制戒治之前科，此有臺灣高等法院被告前案紀錄表及臺灣臺
    南地方法院檢察署刑案資料查註紀錄表各一件在卷可憑。其
    於強制戒治執行完畢釋放後五年內再犯本件施用第一級毒品
    海洛因、第二級毒品安非他命之罪，揆之上述規定，即應依
    法追訴、審理。
  (二)次按海洛因、安非他命分別係毒品危害防制條例第二條第二
    項第一款、第二款所明定之第一級、第二級毒品，禁止非法
    持有及施用。是以，核被告前開所為，分別係違反毒品危害
    防制條例第十條第一項之施用第一級毒品罪及同條例第十條
    第二項之施用第二級毒品罪。其持有第一級毒品海洛因、第
    二級毒品安非他命之低度行為，為進而施用之高度行為所吸
    收，均不另論罪。而被告所犯前開二罪，犯意各別，行為互
    殊，應分論併罰。
　(三)其次，被告有犯罪事實欄一所載之前科一節，亦有前開臺灣
    臺南地方法院檢察署刑案資料查註紀錄表及臺灣高等法院被
    告前案紀錄表各一份在卷可按，依前開說明，其受有期徒刑
    執行完畢後五年內故意再犯本件有期徒刑以上之罪，均應論
    以累犯，並分別依刑法第四十七條第一項之規定加重其刑。
  (四)爰審酌被告曾因施用毒品經送強制戒治執行完畢釋放後，猶
    不思戒絕革除惡習，顯未因前強制戒治之治療處分，而記取
    教訓，已屬不該，第念被告施用毒品之犯行，在性質上乃屬
    自我戕害身心健康之行為，暨其犯罪手段、次數、所生危害
    、於本院審理時坦承犯行之態度等一切情狀，爰分別量處如
    主文所示之刑，並定應執行之刑，以資懲戒。至本案並未扣
    得任何物品，故起訴書所載宣告沒收之聲請，應屬誤載，併
    此敘明。
據上論斷，應依刑事訴訟法第二百七十三條之一第一項、第二百
九十九條第一項前段，毒品危害防制條例第十條第一項、第二項
，刑法第十一條前段、第四十七條第一項、第五十一條第五款，
判決如主文。
本案經檢察官乙○○到庭執行職務。
中　　華　　民　　國　　96　　年　　11　　月　　19　　日
                  刑事第十一庭   法  官  黃欣怡
以上正本證明與原本無異。
如不服本判決應於收受本判決後10日內向本院提出上訴書狀，並
應敘述具體理由。如未敘述上訴理由者，應於上訴期間屆滿後20
日內向本院補提理由書狀（均須按他造當事人之人數附繕本）「
切勿逕送上級法院」。
　　　　　　　　　　　　　　　　 書記官  陳怡吟
中　　華　　民　　國　　96　　年　　11　　月　　19　　日
附錄本案論罪科刑條文：
毒品危害防制條例第10條
施用第一級毒品者，處 6 月以上 5 年以下有期徒刑。
施用第二級毒品者，處 3 年以下有期徒刑。
